臺灣臺中地方法院刑事判決　　　　　　　　　　　　九十二年度易字第二八三五號
　　公　訴　人　臺灣臺中地方法院檢察署檢察官
　　被　　　告　甲○○
右列被告因毒品危害防制條例案件，經檢察官提起公訴（九十二年度毒偵字第三二九
九號）及移
    主  文
甲○○連續施用第二級毒品，累犯，處有期徒刑拾月。扣案之第二級毒品安非他命壹
包（毛重零點參公克）沒收銷燬之；吸食器壹支沒收。
    事  實
一、甲○○前於民國八十九年間因偽造文書案件，經臺灣板橋地方法院判處有期徒刑
    四月確定，於九十年二月二十日易科罰金執行完畢。其並曾於八十九年間，均因
    施用毒品案件，分別依本院八十九年度毒聲字第二二一二號及第五○○八號裁定
    ，先後送入臺灣臺中看守所附設勒戒處所觀察、勒戒，均經考核認無繼續施用毒
    品之傾向後，先後於八十九年五月十九日及同年九月八日釋放，並由臺灣臺中地
    方法院檢察署檢察官分別於八十九年五月十九日及同年九月七日，分別以八十九
    年度毒偵字第二○七○號及八十九年度毒偵字第五五二七號為不起訴處分確定。
    嗣於九十年間，又因施用第二級毒品案件，依本院九十年度毒聲字第四四五三號
    裁定令入戒治處所施以強制戒治（嗣於九十一年十月七日戒治期滿釋放），並經
    本院於九十年十月三十一日以九十年度易字第二九五○號判處有期徒刑三月確定
    ，甫於九十一年九月十日易科罰金執行完畢。詎猶不知悔改，復基於施用第二級
    毒品安非他命之概括犯意，自九十二年十月一日起至九十三年二月二十九日止，
    先後在臺中市友人住處內及臺中縣太平市某保齡球館內等處，以其所有之吸食器
    施用第二級毒品安非他命多次。嗣於九十二年十月七日十五時三十分許，在臺中
    縣潭子鄉○○街一三五號住處內為警查獲後，又於九十三年三月三日二十二時十
    分許，在臺中市○○○路七二號前為警查獲，並經警在其所駕駛車牌號碼為ＹＹ
    －○二三二號之自用小客車內扣得第二級毒品安非他命一包（毛重○．三公克）
    及其所有供己施用第二級毒品安非他命所用之吸食器一支。
二、案經臺中市警察局移送臺灣臺中地方法院檢察署檢察官偵查起訴及移送併辦。
    理  由
一、訊據被告甲○○對於右揭事實坦承不諱，且被告先後於上述時地為警查獲後，經
    警採集其尿液送請中山醫學大學附設醫院藥物濫用檢測中心及詮昕科技股份有限
    公司鑑驗結果，安非他命類確均呈陽性反應，有中山醫學大學附設醫院藥物濫用
    檢測中心鑑驗報告書及詮昕科技股份有限公司濫用藥物尿液檢驗報告書各一紙附
    卷可稽，並有扣案之安非他命一包（包重○．三克）及吸食器一支可資佐證，足
    認被告自白確與事實相符，足堪採信。又被告曾於八十九年間，均因施用毒品案
    件，分別依本院八十九年度毒聲字第二二一二號及第五○○八號裁定，先後送入
    臺灣臺中看守所附設勒戒處所觀察、勒戒，均經考核認無繼續施用毒品之傾向後
    ，先後於八十九年五月十九日及八十九年九月八日釋放，並由臺灣臺中地方法院
    檢察署檢察官分別於八十九年五月十九日及同年九月七日，分別以八十九年度毒
    偵字第二○七○號及八十九年度毒偵字第五五二七號為不起訴處分確定，有臺灣
    高等法院被告全國前案紀錄表及臺灣臺中地方法院檢察署刑案資料查註紀錄表各
    一份在卷可憑。綜上所述，本案事證明確，被告犯行堪以認定。
二、核被告甲○○所為，係犯毒品危害防制條例第十條第二項之施用第二級毒品罪。
    被告施用第二級毒品安非他命前後，持有第二級毒品安非他命之低度行為，應為
    其施用之高度行為所吸收，不另論罪。又被告右揭先後多次施用第二級毒品安非
    他命之行為，時間緊接，觸犯構成要件相同之罪名，顯係基於概括之犯意反覆為
    之，為連續犯，應依刑法第五十六條規定以一罪論，並加重其刑。被告於九十二
    年十月七日十六時許之後之多次施用第二級毒品安非他命犯行，雖未據起訴，惟
    既與經檢察官起訴部分具有連續犯之裁判上一罪關係，且其中被告於九十三年二
    月四日施用第二級毒品安非他命犯行部分，並經檢察官移送併辦，本院自應併予
    審理，附此敘明。又被告前於八十九年間因偽造文書案件，經臺灣板橋地方法院
    判處有期徒刑四月確定，於九十年二月二十日易科罰金執行完畢及其前於九十年
    間，因施用第二級毒品案件，經本院於九十年十月三十一日以九十年度易字第二
    九五○號判處有期徒刑三月確定，於九十一年九月十日易科罰金執行完畢，有臺
    灣臺中地方法院檢察署刑案資料查註紀錄表及臺灣高等法院被告全國前案紀錄表
    各一份在卷足憑，其於受有期徒刑執行完畢後，於五年以內再犯本件有期徒刑以
    上之罪，為累犯，應依刑法第四十七條規定，遞加重其刑。爰審酌被告已曾因施
    用毒品案件接受二次觀察勒戒及一次強制戒治，並經法院判處罪刑在案，竟無視
    於毒品對於自身健康之戕害及國家對於杜絕毒品犯罪之禁令，猶施用毒品不輟，
    再為本案犯行，惟念及其吸毒係戕害自己身心之行為及其於犯罪後坦承犯行，態
    度尚可等一切情狀，量處如主文所示之刑。又扣案之安非他命一包（毛重○．三
    公克），係屬第二級毒品，應依毒品危害防制條例第十八條第一項前段之規定沒
    收銷燬之。扣案之吸食器一支，係被告所有供犯施用第二級毒品罪所用之物，業
    據被告於審理中供明在卷，爰依刑法第三十八條第一項第二款規定，予以宣告沒
    收。
據上論斷，應依刑事訴訟法第二百九十九條第一項前段，毒品危害防制條例第十條第
二項、第二十三條第二項、第十八條第一項前段，刑法第十一條前段、第五十六條、
第四十七條、第三十八條第一項第二款，判決如主文。
中      華      民      國    九十三    年      四      月     十三     日
                                   臺灣臺中地方法院刑事第十庭
                                       審判長法  官  郭  瑞  祥
                                             法  官  蔡  建  興
                                             法  官  江  奇  峰
右正本證明與原本無異。
如不服本判決，應於判決送達後十日內向本院提出上訴狀，上訴於臺灣高等法院臺中
分院( 須附繕本 )。
                                             書記官
中      華      民      國    九十三    年      四      月     十三     日
附錄論罪科刑法條
毒品危害防制條例第十條第二項：
施用第二級毒品者，處三年以下有期徒刑。
